【裁判字號】    90,訴,44
【裁判日期】    900413
【裁判案由】    營利事業所得稅
【裁判全文】
臺中高等行政法院判決                                  九十年度訴字第四四號
                              .
    原      告  甲○○
    訴訟代理人  乙○○
    訴訟代理人  丙○○
右當事人間因營利事業所得稅事件，原告不服行政院中華民國八十九年十一月六日台
八十九訴字第三一七七六號再訴願決定，提起行政訴訟。本院判決如左︰
    主  文
原告之訴駁回。
訴訟費用由原告負擔。
    事  實
一、事實概要：
    原告民國（下同）八十三年度營利事業所得稅結算申報，原列報營業收入新台幣
    （下同）五九、八一八、九七四元，營業成本七、五三四、九二一元、薪資一六
    、二一四、四六九元、廣告費二七、三九五、七八四元、伙食費四九一、五二○
    元、其他費用一、○一七、七七四元、所得額二、四七二、六四七元。被告所屬
    台中市分局初查以原告員工其中美容師及營養師應屬直接人工，其薪資七、六二
    二、三○二元、伙食費三五八、三二○元、其他費用之加班費二、三一一元轉正
    至營業成本項下，因營業成本無法查核勾稽，原告同意依同業利潤標準毛利率百
    分之八十二（行業代號八九九一─一一），核定營業成本為一○、七六七、四一
    五元、薪資八、五九二、一六七元、伙食費一三三、二○○元及其他費用一、○
    一五、四六三元，又廣告費依其合約書記載按營業額分攤並扣除原告自行刊載廣
    告之支出，核定廣告費為二四、六○○、○○○元、決算所得額為一○、○一八
    、八六九元。原告不服，申經復查結果，未獲變更，向財政部提起訴願，經決定
    「原處分關於營業成本部分撤銷，由原處分機關另為處分。其餘訴願駁回」後，
    原告就廣告費部分，再向行政院提起再訴願，遭決定駁回，遂提起本件行政訴訟
    。
二、兩造聲明：
    (一)原告聲明：求為判決再訴願決定、訴願決定暨原處分未經訴願決定撤銷部分均
      撤銷。
    (二)被告聲明：求為判決如主文所示。
三、兩造陳述：
    (一)原告主張：
      (1)菲夢仕國際美容有限公司與原告簽訂產品形象廣告合約，約定全國性廣告費
        用方可由原告扣除應分攤費用，至於自行刊登區域性廣告費之費用，依約不
        需扣除，係因全國性廣告之效果，為全國各地區菲夢絲分店（台北市、台中
        、台南、高雄、三重、板橋等）皆能享有之效益，因此必須扣除應分攤金額
        ，至於區域性廣告之效益，僅有台中店享有，因此不得扣除應分攤之費用，
        此乃使用者付費之道理，亦及收入與費用配合之原理，否則原告享有菲夢仕
        國際美容有限公司支付全國性廣告之利益，若再於台中地區刊登大量廣告，
        廣告利益為原告（台中店）獨享，且不用再支付菲夢仕國際美容有限公司刊
        登全國性廣告分攤之金額，如此對菲夢仕國際美容有限公司為不公平。
      (2)原告所刊登之報紙廣告其版別（發行地區）僅為彰化、台中、南投之區域性
        報紙，台北的報紙看不到其廣告，其刊登全省連鎖店之電話，僅係為讓台中
        地區○○○道原告係全省連鎖店之美容院，其有助於原告之廣告效果，因此
        該等廣告係區域性廣告，符合原告與菲夢仕國際美容有限公司簽訂之協議，
        該等廣告費三、九三二、二○○元應由原告自行負擔，不應自菲夢仕國際美
        容有限公司分攤予原告之廣告費項下減除。
    (二)被告答辯：
      原告雖於訴願時補提示於八十三年二月十日與菲夢仕國際美容有限公司之協議
      書，惟其兩方負責人均為甲○○，並未能提出其他有利於己之佐證資料供核。
      另經核對原告所自行刊登之廣告，其廣告樣張，均有全省連鎖店之電話，並有
      菲夢仕國際美容有限公司對其本身之業務進行廣告宣傳，是該等廣告並非區域
      性廣告，其廣告宣傳效益非僅及於原告，應函蓋所有連鎖店，原告刊登該等廣
      告，應自菲夢仕國際美容有限公司分攤予原告之廣告費項下減除，所訴委無可
      採。
    理  由
一、按「一、所稱廣告費包括下列各項：(一)報章雜誌之廣告。(二)廣告、傳單、海報或
    印有營利事業名稱之廣告品。：：：二、廣告費之原始憑證如下：(一)報章雜誌之
    廣告費應取得收據，並檢附廣告樣張，其因檢附有困難時，得列單註記刊登報社
    或雜誌之名稱、日期或期別及版（頁）次等。」為營利事業所得稅查核準則第七
    十八條所規定。
二、本件原告八十三年度營利事業所得稅結算申報列報廣告費二七、三九五、七八四
    元，被告初查以其合約書記載廣告費係按營業額分攤，且原告自行刊載廣告之支
    出，可自應分攤之廣告費項下扣除，乃依合約書所載核定廣告費為二四、六○○
    、○○○元。原告不服，主張其廣告費均取得合法憑證應准予全數認列等語，申
    請復查。被告復查決定以，經查原告為進行廣告行銷業務，於八十三年元月二十
    日與菲夢仕國際美容有限公司簽訂產品形象廣告合約，雙方約定先由該公司負責
    刊登媒體廣告，並由該公司先行墊付廣告費金額，嗣後再由該公司依據原告營業
    額，計算原告應分攤之廣告費，並由原告以現金支付予該公司，另原告應分攤之
    廣告費，應先行扣除原告自行刊登廣告之費用，再以扣除後之餘額支付予該公司
    ，而原告本期原分攤之廣告費為二三、四五九、二八四元，原告另自行刊登廣告
    計三、九三三、二○○元，是原告本期應分攤之廣告費為一九、五二六、○八四
    元，原告依合約書之約定，應交付一九、五二六、○八四元予該公司，並以該金
    額列報為廣告費，故再加計其自行刊登廣告費支出三、九三二、二○○元及招牌
    廣告支出三、三○○元，原告本期應認列廣告費支出計二三、四六二、五八四元
    ，因初查已核定廣告費為二四、六○○、○○○元，被告基於行政救濟不得為更
    不利於行政救濟人之決定之法理，復查後仍予維持原核定，揆諸首揭規定，並無
    不合。原告雖為前揭情詞之主張，惟查原告於初查、復查時，均僅提出八十三年
    一月廿日與菲夢仕國際美容有限公司簽訂依據原告營業類，計算原告應分擔廣告
    費之合約書，惟至八十八年九月廿七日補提訴願理由書時始補提示於八十三年二
    月十日與菲夢仕國際美容有限公司之協議書，該協議書如確於八十三年二月十日
    已存在，原告何以於八十八年九月廿七日補提訴願理由書時始提出，且其兩方負
    責人均為甲○○，此有該協議書附訴願卷可憑，是該嗣後提出之新協議書之真實
    性已有可疑。況依原告所提主張係屬區域性廣告之報紙廣告樣張，除將原告店及
    豐原店、員林店並列外，並均有全省連鎖店之電話，且有菲夢仕國際美容有限公
    司對其本身之業務進行廣告宣傳，有該廣告影本四張附原處分卷可憑，是該等廣
    告並非區域性廣告，其廣告宣傳效益非僅及於原告，應涵蓋所有連鎖店，原告刊
    登該等廣告，應自菲夢仕國際美容有限公司分攤予原告之廣告費項下減除，原告
    主張其自行刊登之該等廣告費三、九三二、二○○元應由其自行負擔尚不足採。
三、綜上所述，原處分駁回原告廣告費部分之複查申請，核無不合，一再訴願決定遞
    予維持，亦無違誤，原告聲明求為撤銷，為無理由，應予駁回。
據上論結，本件原告之訴為無理由，爰依行政訴訟法第一百九十五條第一項後段、第
九十八條第三項前段，判決如主文。
中    華    民    國     九十        年      四      月      十三       日
                    臺 中 高 等 行 政 法 院  第 二 庭
                                審 判 長 法  官      沈  水  元
                                         法  官      林  秋  華
                                         法  官      王  德  麟
右正本證明與原本無異。
如不服本判決，應於判決送達後二十日內向本院提出上訴書狀，其未表明上訴理由者
，應於提起上訴後二十日內向本院提出上訴理由書（須依對造人數附具繕本）；如於
本判決宣示或公告後送達前提起上訴者，應於判決送達後二十日內補提上訴理由書（
須附繕本）。未表明上訴理由者，逕以裁定駁回。
提起上訴應預繳送達用雙掛號郵票拾份(每份三十四元)。
中    華    民    國     九十        年      四      月      十六       日
                                     法院書記官      邱  吉  雄


司法院資訊處製作；財團法人民間司法改革基金會備份。
